臺灣高雄地方法院刑事判決　　　　　　　99年度易字第2429號
公　訴　人　臺灣高雄地方法院檢察署檢察官
被　　　告　0000-0000.
上列被告因違反保護令罪案件，經檢察官提起公訴（99年度偵字
第28324 號），本院判決如下：
    主  文
0000-0000A犯違反保護令罪，處拘役伍拾玖日，如易科罰金，以
新臺幣壹仟元折算壹日。
    事  實
一、0000-0000A與0000-0000 係父女關係，2 人間具有家庭暴力
    防治法第3 條第3 款所定之家庭成員關係。0000-0000A因涉
    嫌對0000-0000 為妨害性自主之行為，於民國98年10月8 日
    經本院依家庭暴力法第14條第1 項規定，以98年度家護字第
    1536號民事通常保護令裁定，令其不得對0000-0000 實施身
    體或精神上不法侵害、騷擾、接觸、跟蹤等行為，並應遠離
    0000 -0000位於高雄市三民區○○○路○○○號之身心障礙
    日托機構「○○○○○社區家園」（檢察官誤載為○○○烘
    培坊，下稱○○路處) 、位於高雄市○○區○○路○號之工
    作場所及其經常出入之場所至少100 公尺，有效期間為1 年
    。詎0000-0000A明知上揭通常保護令裁定之內容，竟仍於99
    年8 月20日17時10分許，前往○○路處，而違反上開應遠離
    0000-0000住居所至少100 公尺之裁定，嗣經該機構人員許
    ○○報警處理，始悉上情。
二、案經高雄市政府警察局三民第二分局移請臺灣高雄地方法院
    檢察署檢察官偵查起訴。
    理  由
一、按被告以外之人於審判外之陳述，雖不符刑事訴訟法第159
    條之1 至第159 條之4 之規定，而經當事人於審判程序同意
    作為證據，法院審酌該言詞陳述或書面陳述作成時之情況，
    認為適當者，亦得為證據。當事人、代理人或辯護人於法院
    調查證據時，知有第159 條第1 項不得為證據之情形，而未
    於言詞辯論終結前聲明異議者，視為有前項之同意，同法第
    159 條之5 第1 、2 項分別定有明文。本判決所引用之傳聞
    證據，當事人迄未於本案言詞辯論終結前聲明異議，依前開
    法條之規定，視為當事人已同意援引作為證據，且經本院審
    酌該等言詞陳述或書面陳述作成時之情況及證據取得過程等
    節，認為適當，可以作為認定事實之依據。
二、訊據被告固坦承其收受保護令後，仍於99年8 月20日保護令
    所限制應遠離100 公尺之高雄市三民區○○○路○○○號「
    ○○○○○社區家園」，然矢口否認有何違反保護令之故意
    ，辯稱：我是為了調查前案，所以前往○○路處詢問於該處
    所服務之老師，並非去找0000-0000 ，且0000-0000 已不在
    該處1 年多了，該處已非0000-0000 經常出入之場所，故前
    往該處，是權宜變通，又因僅憑印象，以為保護令期間已過
    云云。
三、經查：
  (一)被告與0000-0000 為父女關係，被告前因涉嫌對0000-0000
    有妨害性自主之行為，經本院家事法庭於98年8 月6 以98年
    度司緊家護字第24號核發緊急保護令後，於同年10月5 日以
    98年度家護字第1536號，傳訊被告到院接受訊問，並對被告
    核發民事通常保護令（下稱系爭保護令），當庭諭知主文：
    一相對人不得對0000-000 0實施身體或精神上不法侵害之行
    為。二相對人不得對於被害人0000-0000 為騷擾、接觸、跟
    蹤行為。三相對人應遠離被害人0000-0000 身心障礙日托機
    構（周一至週五白天）之住居所（○○○○○社區家園，
    地址：高雄市三民區○○○路365 號）、被害人之工作場所
    （○○○○○店，高雄市○○區○○路2 號）及被害人0000
    -0000 經常出入之場所（高雄市○○○之家，地址：高雄市
    前鎮區○○○路392 號）至少100 公尺。四禁止相對人查閱
    被害人0000-0000 之戶籍、學籍及所得來源。五本件保護令
    之有效期間為壹年。嗣於98年10月14日再次將系爭保護令寄
    存送達予被告，被告並於同日即前往高雄市政府警察局前鎮
    ○○○○路派出所簽收，有本院98年度家護字第1536號、98
    年度司緊家護字第24號卷宗影本（見牛皮紙袋）、簽收記錄
    （偵卷第16頁，原本於牛皮紙袋內）在卷可稽，足見被告對
    於上開保護令之裁定內容，顯已知悉無疑。
  (二)而被告於99年8 月20日17時10分許，前往○○路處乙情，為
    被告所肯認屬實，並經證人許○○於警詢中證述明確（見警
    卷第3 頁），被告既已明知該保護令之內容，竟仍前往保護
    令所禁止之○○路處，自屬為違反保護令之行為。被告雖辯
    稱0000-0000 已不在該處，前往該處並非找0000-0000 ，為
    無心之過，又僅記錯保護令效力時間才會違反云云。惟查，
    0000 -0000雖確已安置於其他處所，有高雄市政府社會局家
    庭暴力及性侵害防治中心個案報告表在卷可稽，然此僅為被
    告是否具有依家庭暴力防治法第15條第2 項之規定聲請撤銷
    、變更系爭保護令之理由，在系爭保護令尚未經本院另為裁
    判確定前，並不因此失其效力，被告仍不得任憑己意違反。
    又承前所述，被告既收受系爭保護令知其效力，矧經本院於
    98 年10 月5 日當庭宣示系爭保護令之主文及違反之效力時
    ，被告即表示自斯時起1 年內可遵守遠離○○路處，並不會
    去保護令所載的地方等語，有本院98年度家護字第1536號98
    年10月5 日訊問筆錄在卷可佐，足見被告委以記錯保護令效
    力之時間，乃事後卸責之詞，難以憑採。準此，被告上開所
    辯，均不足採信。被告明知系爭保護令裁定命其遠離○○路
    處至少100 公尺，仍於該保護令有效期間內前往○○路處，
    顯違反家庭暴力防制法第61條第4 款，應依通常保護令之內
    容遠離被害人住居所、工作場所、學校或其他特定場所之規
    定。故本件事證明確，被告犯行洵堪認定，應予依法論科。
四、核被告所為，係犯家庭暴力防治法第61條第4 款之違反保護
    令罪。爰審酌被告與0000-0000 為父女關係，因涉嫌對0000
    -0000 為妨害性自主案件，本院方核發系爭保護令，被告經
    本院當面宣告保護令並允諾遵守保護令之內容後，仍無視系
    爭保護令於案發時尚有效存在，僅憑己意執意前往保護令所
    令禁止前往之○○路處，而違反本院之禁止裁定，所為實無
    可取，且事後否認犯行，態度非佳；惟念及被告尚無前科，
    素行尚佳，有臺灣高等法院被告前案紀錄表在卷可稽，且
    0000-0000 確已離開○○路處，有前開高雄市政府社會局家
    庭暴力及性侵害防治中心個案報告表在卷可參，其所違反保
    護令所造成之危害尚屬輕微等一切情狀，量處如主文所示之
    刑，並諭知易科罰金折算標準，以資懲儆。
據上論斷，應依刑事訴訟法第299 條第1 項前段，家庭暴力防治
法第61條第4 款，刑法第11條前段，第41條第1 項前段，判決如
主文。
本案經檢察官鄭靜筠到庭執行職務。
中    華    民    國  100     年    1     月    21    日
                  刑事第十一庭  法  官  鄭  瑋

以上正本證明與原本無異。
如不服本判決，應於判決送達後10日內，向本院提出上訴狀。
中    華    民    國   100    年    1     月    24    日
                                書記官  蔡佩珊

附錄論罪科刑法條：
家庭暴力防治法第61條
違反法院依第 14 條第 1 項、第 16 條第 3 項所為之下列裁定
者，為本法所稱違反保護令罪，處 3 年以下有期徒刑、拘役或
科或併科新臺幣 10 萬元以下罰金：
一、禁止實施家庭暴力。
二、禁止騷擾、接觸、跟蹤、通話、通信或其他非必要之聯絡行
    為。
三、遷出住居所。
四、遠離住居所、工作場所、學校或其他特定場所。
五、完成加害人處遇計畫。